臺灣苗栗地方法院民事裁定
                                        109年度亡字第6號
聲  請  人  臺灣苗栗地方檢察署
相  對  人  陳賴李耍

上列聲請人聲請宣告失蹤人死亡事件，本院裁定如下：
    主  文
失蹤人陳賴李耍（民國00年0 月00日出生，身分證統一編號：
Z000000000號，失蹤前最後住所：苗栗縣○○鄉○○村0 鄰○○
路00號）應於本公示催告最後登載新聞紙之翌日起柒個月內，向
本院陳報現尚生存，如不陳報，本院將宣告其為死亡。無論何人
，凡知該失蹤人陳賴李耍之生死者，均應於上開時日以前，將其
所知之事實，陳報本院。
聲請人應於本裁定送達之日起10日內，將本公示催告登載公報、
新聞紙或其他相類之傳播工具壹日，並將登載證據檢送本院。
    理  由
一、按失蹤人失蹤滿10年後，法院得因利害關係人之聲請，為死
    亡之宣告。失蹤人為70歲以上者，得於失蹤滿5 年後，為死
    亡之宣告；民國71年1 月4 日修正前民法總則第8 條第1 、
    2 項定有明文。修正後之現行同條項規定為失蹤人失蹤滿7
    年後，法院得因利害關係人或檢察官之聲請，為死亡之宣告
    。失蹤人為80歲以上者，得於失蹤滿3 年後，為死亡之宣告
    。前開修正之規定，於民法總則施行後修正前失蹤者，亦適
    用之。但於民法總則修正前，其情形已合於修正前民法總則
    第8 條之規定者，不在此限，民法總則施行法第3 條第3 項
    亦定有明文。
二、聲請意旨略以：本件相對人即失蹤人陳賴李耍生於民國00年
    0 月00日出生，已滿80歲，於73年6 月7 日起即失蹤迄今；
    又失蹤人之子陳肇堂、陳肇寶均不願辦理失蹤人口之死亡宣
    告，然失蹤人無出境，無在監執行，查無失蹤人自73年後之
    相關紀錄事項，堪認失蹤人應自73年間起即生死不明，不知
    去向，且其為滿80歲以上之人，其失蹤已屆滿3 年，為此，
    爰依家事事件法第155 條聲請宣告失蹤人死亡等語。
三、經查，聲請人上開主張之事實，業據其提出苗栗○○○○○○○○○1
    09 年8 月24日苗銅戶字第1090001327號函、相對人之戶籍
    資料、內政部移民署線上應用服務系統表、戶役政連結作業
    系統、在監在押紀錄表、最近2 年稅務電子閘門財產所得調
    件明細表等件在卷可稽，另經本院依職權查詢相對人之入出
    境資料、在監在押紀錄表、稅務電子閘門資料及苗栗縣警察
    局苗栗分局職務報告等，均查無相對人之相關資訊，堪信聲
    請人之主張為真實。從而，聲請人聲請本件宣告相對人死亡
    ，為有理由，應予准許。
四、按法院准許宣告死亡之聲請者，應公示催告。公示催告，應
    記載下列各款事項：一、失蹤人應於期間內陳報其生存，如
    不陳報，即應受死亡之宣告。二、凡知失蹤人之生死者，應
    於期間內將其所知陳報法院。前項公示催告，準用第130 條
    第3 項至第5 項之規定，家事事件法第156 條定有明文。而
    第130 條第3 項至第5 項規定，公示催告應公告之。前項公
    告應揭示於法院公告處、資訊網路及其他適當處所；法院認
    為必要時，並得命登載於公報或新聞紙，或用其他方法公告
    之。報明期間（即知悉失蹤人生死之陳報期間），自前項揭
    示之日起，應有6 個月以上。
五、爰依家事事件法第154條第3項裁定如主文。
中　　華　　民　　國　 110　　年　　2 　　月　　18　　日
                家事法庭  法　　　官    周靜妮
以上正本與原本無誤。
如對本裁定不服，應於裁定送達後10日內向本院提出抗告狀附繕
本，並繳納抗告費新台幣1,000 元。
中　　華　　民　　國　 110　　年　　2 　　月　　18　　日
                          書  記  官    施盈宇